ACORDAO-COMPLETO-2526824

ACÓRDÃO DE RELAÇÃO

ACÓRDÃO DE RELAÇÃO 948/2022 ATA 3/2022 - PRIMEIRA CÂMARA

Acórdão 948/2022-TCU-Primeira Câmara
	VISTO e relacionado este processo relativo ao ato de admissão de Roberta Coutinho Prista emitido pela Caixa Econômica Federal e submetido a este Tribunal para fins de registro.
	Considerando que as análises empreendidas na fase de instrução revelam a irregularidade caracterizada pela contratação da empregada após a expiração do prazo improrrogável do concurso público (16/06/2016) ;
	considerando que a contratação decorreu de ordem judicial, proferida na Reclamação Trabalhista 0011768-22.2015.5.01.0008 pela 8ª Vara do Trabalho da 1ª Região;
	considerando que os atos de admissão emitidos nessas circunstâncias devem ser considerados ilegais, com negativa de registro, sem prejuízo de que a relação contratual seja mantida enquanto permanecer hígida a decisão judicial, conforme o entendimento extraído do Acórdão 1106/2020-TCU-Plenário e a pacificada jurisprudência sobre o tema desta Corte;
considerando que este Tribunal, por meio do Acórdão 1414/2021-TCU-Plenário (relator: Ministro Walton Alencar Rodrigues) , fixou entendimento no sentido da possibilidade de apreciação de ato sujeito a registro mediante relação, na forma do art. 143, inciso II, do Regimento Interno do TCU, nas hipóteses em que a ilegalidade do ato decorra exclusivamente de questão jurídica de solução já pacificada na jurisprudência desta Corte de Contas;
considerando que o ato ora examinado deu entrada no TCU há menos de cinco anos; e
considerando, por fim, os pareceres convergentes da Secretaria de Fiscalização de Integridade de Atos e Pagamentos de Pessoal e de Benefícios Sociais (Sefip) e do Ministério Público junto a este Tribunal.
ACORDAM os Ministros o Tribunal de Contas da União, reunidos em Sessão da Primeira Câmara, com fundamento nos arts. 1º, inciso V, e 39, inciso I, da Lei nº 8.443/92 c/c o art. 260, § 1º do Regimento Interno, em:
considerar ilegal e negar registro ao ato de admissão de Roberta Coutinho Prista;
encaminhar cópia deste acórdão à Caixa Econômica Federal;
expedir as determinações contidas no item 1.7.
1. Processo TC-Processo 043.502/2021-0 (ATOS DE ADMISSÃO) 
	1.1. Interessada: Roberta Coutinho Prista (XXX.360.677-XX) 
	1.2. Unidade: Caixa Econômica Federal
	1.3. Relator: Ministro Jorge Oliveira
	1.4. Representante do Ministério Público: Procurador Júlio Marcelo de Oliveira
	1.5. Unidade Técnica: Secretaria de Fiscalização de Integridade de Atos e Pagamentos de Pessoal e de Benefícios Sociais (Sefip) 
	1.6. Representação legal: não há
	1.7. Determinar à Caixa Econômica Federal que: 
1.7.1. acompanhe os desdobramentos da Reclamação Trabalhista 0011768-22.2015.5.01.0008, em trâmite na Justiça do Trabalho, e adote as medidas pertinentes em caso de desconstituição da sentença que determinou a contratação da empregada após expirado o prazo de validade do concurso público;
	1.7.2. encaminhe cópia desta deliberação aos interessados.

Primeira Câmara

Caixa Econômica Federal

JORGE OLIVEIRA

não há

Procurador Júlio Marcelo de Oliveira

ATOS DE ADMISSÃO (ADS)

Secretaria de Fiscalização de Integridade de Atos e Pagamentos de Pessoal e de Benefícios Sociais (Sefip)